【裁判字號】    95,交上易,440
【裁判日期】    950731
【裁判案由】    過失重傷害
【裁判全文】
臺灣高等法院臺中分院刑事判決       95年度交上易字第440號
上  訴  人
即  被  告  乙○○
選任辯護人  涂朝興律師
上列上訴人因過失重傷害案件，不服臺灣彰化地方法院94年度交
易字第162號，中華民國95年3月7日第一審判決(起訴案號：臺灣
彰化地方法院檢察署94年度調偵字第208號)，提起上訴，本院判
決如下：
    主  文
上訴駁回。
乙○○緩刑參年。
    事實及理由
一、本案經本院審理結果，認第一審判決認事用法及量刑均無不
    當，應予維持，並引用第一審判決書記載之事實、證據及理
    由（如附件）。
二、上訴意旨略以：依道路交通標誌、標線、號誌設置規則第23
    1條第1款規定，行車速限每小時50至60公里者，黃燈時間為
    4秒，亦即行車速限60公里時行車管制號誌之黃色燈號應為4
    秒。查，本案肇事路口依目測所得，自停車線至車禍撞擊點
    約7至8公尺，準此，不論係依被告於警詢所稱：伊行經該十
    自路口一半時，看到號誌為黃燈等語；或依證人警員林又良
    於原審所證：被告對伊說，他還沒有到本件發生碰撞之路口
    時，看到自己之行車方向是黃燈等語，以被告當時駕車之速
    度（時速70至90公里），由黃燈轉為紅燈之時間要通過7至8
    公尺，實已綽綽有餘，絕無違規闖紅燈之情事，本件應係告
    訴人違規闖紅燈所致。又證人蔡明忠並未看到發生車禍時路
    口之交通號誌為何，且蔡明忠僅係聽到告訴人所騎乘之機車
    曾在其檳榔攤後面暫停，而引起其注意，然往來於道路之機
    車又非只告訴人一輛機車，蔡明忠所聽到者未必即是告訴人
    之機車聲音。再者，告訴人即便確曾於路口處停等紅燈，衡
    諸日常生活經驗，機車停等時常蓄勢待發，蠢蠢欲動，等不
    及他方路口由黃燈轉為紅燈，於自己之行向燈號尚未轉變為
    綠燈時，即先行衝出路口，亦比比皆是。況依告訴人所言，
    當時其剛起步，時速僅30公里，而視線又無任何障礙遮蔽，
    何以不能即時煞車，未免啟人疑竇。尤其本件車禍之碰撞地
    點，已過被告車道之道路中心，且係告訴人的機車撞到被告
    自小貨車後端左後車輪及擋泥板處，顯見本件應係告訴人違
    規之成分居多。至告訴人所提出之診斷證明書，雖記載告訴
    人之嗅覺完全喪失，但該診斷證明書係94年5月9日所開立，
    迄今已逾一年，告訴人因車禍所致之機能喪失，是否只是暫
    時性之結果，而全然無法治療，亦有疑問，自應再向台中榮
    民總醫院函詢告訴人之嗅覺有無治癒之可能云云。
三、經查：
  (一)被告確係闖越紅燈致肇事等情，業據告訴人於偵訊時證述明
    確，而告訴人證述之情節，徵諸證人蔡明忠、林又良於原審
    之證詞，又相符合等情，業據原審於判決書中論述綦詳。而
    被告當時係告訴證人林又良，其還沒有抵達發生車禍之交岔
    路口「前」看到行進方向之燈號亮黃燈，其判斷應可以來得
    及經過該路口等情，已據林又良於原審證述屬實，足徵被告
    當時發現行向路口之號誌亮黃燈時，其尚未到達該路口之停
    止線，應堪認定。被告上訴意旨以：本案肇事路口，自「停
    車線」至車禍撞擊點約7至8公尺，依其當時之車速，於行向
    路口號誌轉變為紅燈時，應已通過該路口云云，指摘原判決
    不當，自無理由。
  (二)證人蔡明忠雖並未看到發生車禍時路口之交通號誌為何，然
    其於偵查中已明確證稱：係因告訴人之機車聲音，引起伊注
    意等語，足見蔡明忠係因聽聞被告之機車聲，而注意告訴人
    之機車有在該交岔路口停等紅燈。被告指摘蔡明忠所聽到之
    機車聲音有可能非告訴人之機車云云，亦不足採信。而告訴
    人既在該處停等紅燈，參以被告於本院審理時供稱：肇事時
    是上下班時間，車流量多等語，告訴人當時若係闖越紅燈，
    則須先闖越被告行向之對向車道（被告行向之車道係雙向四
    車道），依當時車流量甚多之情況下，告訴人早已遭其他車
    輛撞及，足見本案應係被告闖越紅燈以致肇事無疑。
  (三)又被告之選任辯護人雖聲請向台中榮民總醫院查詢告訴人嗅
    覺是否有治癒之可能性，嗣因告訴人自94年7月4日後，即未
    曾回診，其目前之嗅覺功能為何，該院無從查知等情，此有
    該院95年 5月30日中榮醫企字第0950007191號函附卷可參，
    而告訴人亦已於95年 6月16日因癌症病逝，有死亡證明書在
    卷可查。然依台中榮民總醫院95年5月9日所出具之診斷證明
    書既已明確記載「嗅覺完全喪失」，應認告訴人確因本件車
    禍致嗅覺完全喪失之重傷無誤。
  (四)被告在本院未提出其他有利之證據及辯解，猶執前詞指摘原
    判決不當，其上訴為無理由，應予駁回。末查，被告未曾受
    有期徒刑以上刑之宣告，有臺灣高等法院被告前案紀錄表在
    卷可查，其事後已與告訴人家屬達成民事和解，賠償告訴人
    家屬之損害，有調解書附卷可證，告訴人家屬亦具狀表示不
    予追究，其經此偵審教訓，應知警惕諒無再犯之虞，本院認
    所宣告之刑，以暫不執行為適當，併諭知緩刑 3年，以勵自
    新。
三、據上論斷，應依刑事訴訟法第373條、第368條，刑法第74條
    第1項第1款，判決如主文。
本案經檢察官甲○○到庭執行職務。
中    華    民    國    95    年    7     月    31    日
               刑事第十庭  審判長法  官  林  照  明
                                 法  官  唐  光  義
                                 法  官  蔡  名  曜
上列正本證明與原本無異。
不得上訴。
                                 書記官  劉  恒  宏
中    華    民    國    95    年    8     月    2     日
                                                      Ｆ


司法院資訊處製作；財團法人民間司法改革基金會備份。
